【裁判字號】    99,簡上,7
【裁判日期】    990330
【裁判案由】    違反家庭暴力防治法
【裁判全文】
臺灣宜蘭地方法院刑事判決               99年度簡上字第7號
上  訴  人
即  被  告  甲○○
上列上訴人因被告違反家庭暴力防治法案件，不服中華民國98年
12月22日，本院簡易庭98年度簡字第915號（聲請簡易判決處刑
案號：98年度偵字第2970號），提起上訴，本院管轄之第二審合
議庭判決如下：
    主  文
上訴駁回。
    犯 罪 事 實
一、甲○○於民國97年8月12日收受本院97年度家護字第131號民
    事通常保護令，禁止對乙○○實施身體或精神上不法侵害之
    行為，且不得直接或間接對乙○○為騷擾行為，保護令之有
    效期間為1年。甲○○已收受並知悉上開保護令內容，竟仍
    於98年6月27日下午11時40分許，在宜蘭縣冬山鄉○○村○
    ○路112號住處內，因故與乙○○發生爭執，甲○○竟基於
    違反保護令之犯意，先徒手毆打乙○○，復持拖鞋、寶特瓶
    等物毆打乙○○，再以腳踹踢，致乙○○因而受有臉、頭皮
    及頸挫傷、頰黏膜擦傷、左肘挫傷、擦傷、左膝挫傷等傷害
    （傷害部分未據告訴），違反上開保護令之內容。
二、案經宜蘭縣政府警察局羅東分局報請臺灣宜蘭地方法院檢察
    署檢察官偵查後聲請簡易判決處刑。
    理  由
一、按被告以外之人於審判外之言詞或書面陳述，除法律有規定
    者外，不得作為證據。又被告以外之人於審判外之陳述，雖
    不符合同法第159條之1至第159條之4之規定，但經當事人於
    審判程序同意作為證據，法院審酌該言詞陳述或書面陳述作
    成之情況，認為適當者，亦得為證據，刑事訴訟法第159條
    第1項定有明文。本院以下所採用被告以外之人於審判外之
    言詞陳述，當事人於本院準備程序及審判期日中均表示同意
    做為審理資料，本院審酌上開證據資料製作時之情況，尚無
    違法不當之瑕疵，亦認為以之作為證據應屬適當，依刑事訴
    訟法第159條之5規定，認前揭證據資料均有證據能力，合先
    敘明。
二、被告甲○○矢口否認上開犯行，辯稱：本件並無任何人證、
    物證、錄影、錄音或其他有利之證據，僅徒憑被害人乙○○
    之指述，尚嫌不足，又診斷證明書僅能證明被害人受傷之程
    度，不能逕行認定被告傷害被害人云云。惟查，被告於97年
    8月12日收受臺灣宜蘭地方法院97年度家護字第131號民事通
    常保護令等事實，為被告所坦承不諱，且有上開保護令及宜
    蘭縣政府警察局羅東分局保護令執行紀錄表各1紙在卷可參
    。又被告與被害人於98年6月27日23時40分許，確同在宜蘭
    縣冬山鄉○○村○○路112號住處等事情，亦據被告坦承不
    諱。當日晚間被告因被害人不願行房而毆打被害人等情，為
    被害人於警詢、偵查及本院審理時均一致證述綦詳，且被害
    人於次日上午10時即至羅東博愛醫院就診，有該院診斷證明
    書及98年9月30日（九八）羅博醫字第2009090239號函及其
    附件並照片9幀在卷可參。參以被告於偵查中已陳述被害人
    係於98年9月28日上午9時許離家等語明確，而被害人於上午
    10時即已在醫院接受診療，有上開函文附件之急診病歷在卷
    可稽，顯見被害人自離家至醫院僅有不到1小時之時間，扣
    除自被告住處至醫院之交通時間及在醫院等待就診時間，被
    害人並無其餘多餘時間從事其他活動而致生上開傷勢。是被
    害人指證為被告所傷害之情節，應與事實相符，其證述應堪
    採信。被告上開辯詞，為卸責之詞，不足採信。事證明確，
    被告犯行應堪認定。
三、被告甲○○與被害人為夫妻，2人間具有家庭暴力防治法第3
    條第1款所定之家庭成員關係。是核被告所為，係犯家庭暴
    力防治法第61條第1款之違反保護令罪。原審同上之事實認
    定，並適用家庭暴力防治法第61條第1款、刑法第11條前段
    、第41條第1項前段（原判決贅引刑法施行法第1條之1第1項
    前段），審酌被告與被害人為夫妻關係，猶執意違反本院核
    發之保護令之情節；並參酌其犯罪動機、手段、對被害人所
    造成之損害、智識程度及生活狀況，及犯罪後否認犯行之態
    度等一切情狀量處拘役40日，如易科罰金，以新臺幣1,000
    元折算1日，其認事用法，並無不合，量刑亦稱允當。被告
    上訴否認犯行，求為撤銷原判決，為無理由，應予駁回。
據上論斷，應依刑事訴訟法第455條之1第1項、第3項、第368條
判決如主文。
本案經檢察官張立言到庭執行職務。
中    華    民    國    99    年    3     月    30    日
                  刑事第三庭  審判長法  官  黃永勝
                                    法  官  陳映佐
                                    法  官  謝佩玲
以上正本證明與原本無異。
本件不得上訴。
                                    書記官  李玉雲
中    華    民    國    99    年    3     月    30    日
附錄本案論罪科刑法條全文：
家庭暴力防治法第61條第1款
違反法院依第14條第1項、第16條第3項所為之下列裁定者，為本
法所稱違反保護令罪，處3年以下有期徒刑、拘役或科或併科新
臺幣10萬元以下罰金：
一、禁止實施家庭暴力。

司法院資訊處製作；財團法人民間司法改革基金會備份。
